# 收入确认原则

提问人：jackiechen8623 时间：2015-06-25 19:06:33
被审计单位为高新技术企业，其商品由第三方加工后交由物流公司保管。当购买者在官网直接支付货款或通过淘宝支付款项后（款项会被支付宝暂扣，支付期到期或购买者点击收到后解付），公司通知物流公司向购买者发货，此种情况下确认收入时点应如何确认？
1 、按购买者签收时间； 2 、按物流公司发货时间； 3 、按客户签收时间加无条件退货时间后确认？

回答人：chenyiwei
根据销售合同确定商品所有权上的主要风险和报酬的转移时点，作为确认收入的依据。如果无法合理估计退货可能性的，则应在你说的第三个时点确认收入。总体而言第二个时点上确认收入的可能性不大。